【裁判字號】    99,台上,497
【裁判日期】    990128
【裁判案由】    妨害性自主等罪
【裁判全文】
最高法院刑事判決              九十九年度台上字第四九七號
上  訴  人  甲○○
選任辯護人  李岳明律師
上列上訴人因妨害性自主等罪案件，不服台灣高等法院中華民國
九十八年十一月二十四日第二審判決（九十八年度上訴字第四○
九六號，起訴案號：台灣士林地方法院檢察署九十七年度偵字第
一三七二二號），提起上訴，本院判決如下：
    主  文
上訴駁回。
    理  由
按刑事訴訟法第三百七十七條規定，上訴於第三審法院，非以判
決違背法令為理由，不得為之。是提起第三審上訴，應以原判決
違背法令為理由，係屬法定要件。如果上訴理由書狀並未依據卷
內訴訟資料，具體指摘原判決不適用何種法則或如何適用不當，
或所指摘原判決違法情事，顯與法律規定得為第三審上訴理由之
違法情形，不相適合時，均應認其上訴為違背法律上之程式，予
以駁回。本件原判決撤銷第一審之不當判決，改判論處上訴人甲
○○對於十四歲以上未滿十六歲之女子為性交二十罪罪刑，已詳
敘認定犯罪事實之依據及憑以認定之理由。對於上訴人否認犯罪
之辯詞，如何不足採信，均已依據卷內資料予以指駁說明，從形
式上觀察，並無任何違背法令之處。查刑法第二百二十七條之一
規定：十八歲以下之人犯同法第二百二十七條之罪者，減輕或免
除其刑。其所稱「十八歲以下」，係指未滿十八歲及適滿十八歲
者而言。上訴人係民國七十九年○月○○日出生，於本件犯罪行
為時即九十七年六月起至同年九月止，已為十八歲以上、十九歲
未滿之人，其觸犯刑法第二百二十七條第三項之罪，自無同法第
二百二十七條之一規定之適用，原審未予減輕其刑，適用法則，
核無不合；而集合犯以在犯罪構成要件上，本即寓有複數同種行
為反覆實行之本質。刑法第二百二十七條第三項妨害性自主罪之
構成要件並無寓有反覆實行之本質，多次實行此項犯罪行為者，
非必均出於同一原因或同一意思。上訴人多次與十四歲以上未滿
十六歲之女子為性交，分別滿足其性慾，其各次行為均具獨立性
，且其前後多次犯行，時間長達三個月，並非在密切接近之一定
時間持續實行，顯係基於不同之犯意而為，原審以其犯意各別、
行為互殊，予以分論併罰，仍無不合。又原判決於量刑時，已具
體審酌上訴人為滿足私慾，竟與未成年女子性交多次，戕害其身
心發展，惟念已坦承犯行，與被害人和解等一切情狀，在法定刑
內科處其刑，並以無暫不執行為適當情形，而未予諭知緩刑，核
屬其審判職權之適法行使，仍不能任意指為違法。另原審既未對
上訴人諭知強制治療之處分，則判決內縱未敘明不予諭知之理由
，亦無違法可言。上訴意旨，對於原判決究竟如何違背法令，並
未依據卷內資料為具體之指摘，仍執陳詞，就原判決已詳為論斷
及說明之事項，再為事實上之爭辯，並對原審認事用法量刑之職
權行使，任意指摘，難謂已符合首揭法定上訴要件，其上訴違背
法律上之程式，應予駁回。
據上論結，應依刑事訴訟法第三百九十五條前段，判決如主文。
中    華    民    國  九十九  年    一    月  二十八  日
                      最高法院刑事第十庭
                          審判長法官  花  滿  堂
                                法官  黃  正  興
                                法官  陳  東  誥
                                法官  林  錦  芳
                                法官  洪  昌  宏
      本件正本證明與原本無異
                                      書  記  官
中    華    民    國  九十九  年    一    月  二十九  日
                                                      Q

司法院資訊處製作；財團法人民間司法改革基金會備份。
